【裁判字號】    91,基小,895
【裁判日期】    920124
【裁判案由】    給付管理費
【裁判全文】
臺灣基隆地方法院基隆簡易庭小額民事判決          九十一年度基小字第八九五號
    原      告  基隆市陽光故鄉社區管理委員會
                              .
    法定代理人  丁  ○
    被      告  甲○○
    訴訟代理人  丙○○
                乙○○
右當事人間請求給付管理費事件，本院判決如左：
    主    文
被告應給付原告新台幣捌萬仟伍佰元，及自民國九十一年十二月五日起至清償日止
，按年息百分之五計算之利息。
訴訟費用新台幣壹仟壹佰柒拾玖元由被告負擔。
本判決得假執行。
    事實及理由要領
一、原告主張被告係基隆市陽光故鄉社區之區分所有權人，該公寓大廈於民國八十四
    年十二月十日業經區分所有權人會議決議成立，並向基隆市警察局報備在案，依
    社區規約，各住戶除每月繳納基本管理費新台幣（下同）七百元，尚應按所有建
    物之坪數每坪按月繳交管理費二十五元，惟被告自八十五年六月起至九十年十二
    月（支付命令狀誤為九十一年九月）止，共積欠管理費八萬三千五百元，迭催不
    繳，乃訴請被告如數給付，並加計自支付命令狀繕本送達之翌日起至清償日止按
    年息百分之五計算之遲延利息等語。提出建物登記謄本、基隆市陽光故鄉社區規
    約、第一屆區分所有權人（住戶）大會會議紀錄、管理委員會公告及函、基隆市
    警察局函、欠費計算書、基隆市安樂區公所函、基隆市政府工務局各一件、郵政
    劃撥儲金存款通知單十件為證。被告則不否認其為上開基隆市陽光故鄉社區之區
    分所有權人，及欠繳管理費之事實，惟辯稱原告迄今仍未依公寓大廈管理條例完
    成法定程序報備登記，故其未具當事人能力，且因原告無合法監督，被告恐怕公
    共基金遭到濫用，因此不願繳納管理費等情，並提出基隆市安樂區公所函一件為
    證。
二、按公寓大廈建築物所有權登記之區分所有權人及其區分所有權比例均達三分之二
    以上時，起造人應於六個月內召集區分所有權人會議訂定規約，並向地方主管機
    關報備；區分所有權人會議由全體區分所有權人組成，每年至少應召開定期會議
    一次，其決議應有區分所有權人及其區分所有權數過半數之出席、出席人數及其
    區分所有權數過半數之同意行之；公寓大廈應成立管理委員組成管理委員會，由
    管理委員互推一人為主任委員，主任委員對外代表管理委員會，管委員會之組織
    及選任應於規約中訂定之；共有及共用部分之清潔、維護、修繕及一般改良，管
    理服務人員之委任僱傭及監督等均為管理委員會之職務，管理委員會並有當事人
    能力，分別為公寓大廈管理條例第二十五條、第二十六條第一項、第二十七條第
    一項、第二項、第二十九條第一項、第三十四條、第三十五條所明定。經查公寓
    大廈管理條例於八十四年六月二十八日公布施行，原告基隆市陽光故鄉社區管理
    委員會已於該條例公布後即八十四年十二月十日召開第一屆之區分所有權人會議
    ，全體七百一十一戶中有四百九十五戶出席決議成立管理委員會，並通過住戶管
    理規章，有第一次區分所有權人（住戶）大會會議記錄、基隆市陽光故鄉社區規
    約附卷可稽，被告就該次會議召開乙節亦不爭執，則所成立之管理委員會既係經
    區分所有權人依前揭規定為決議選出而組成，即為合法管理組織，得依法執行前
    述職務，至該條例第二十六條第一項規定起造人應召區分所有權人會議，將所訂
    規約向地方主管機關報備，僅為行政管理措施，與管理委員會是否合法成立無涉
    。是被告就此所辯原告至今尚未完成法定程序報備登記，故未具當事人能力等語
    ，顯有誤認，並不足採。
三、從而，原告請求被告給付積欠之管理費八萬三千五百元，及自支付命令狀繕本送
    達之翌日即九十一年十二月五日起至清償日止，按年息百分之五計算之遲延利息
    ，為有理由，應予准許。
四、本件係依小額訴訟程序為被告敗訴之判決，應依職權宣告假執行。
五、訴訟費用一千一百七十九元（裁判費九百二十一元、送達郵費二百五十八元）由
    被告負擔。
中      華      民      國    九十二    年      一      月    二十四    日
~B臺灣基隆地方法院基隆簡易庭
~B    法      官  林李達
右正本證明與原本無異。
對於本件判決如有不服，應於收受送達後二十日內向本院提出上訴書狀，上訴於本院
合議庭，並按他造當事人之人數附具繕本。
當事人之上訴，非以判決違背法令為理由不得為之，上訴狀應記載上訴理由，表明下
列各款事項：
(一)原判決所違背之法令及其具體內容。
(二)依訴訟資料可認為原判決有違背法令之具體事實。
中      華      民      國    九十二    年      一      月    二十七    日
~B    法院書記官  黃致祥


司法院資訊處製作；財團法人民間司法改革基金會備份。
